【裁判字號】    98,交聲,552
【裁判日期】    980417
【裁判案由】    交管條例聲異
【裁判全文】
臺灣板橋地方法院交通事件裁定         98年度交聲字第552號
異  議  人
即受處分人  甲○○
上列異議人即受處分人因違反道路交通管理處罰條例案件，對於
交通部公路總局臺北區監理所於民國九十八年三月十三日所為北
監營裁字裁四○-C00000000號裁決，聲明異議，本院裁
定如下：
    主  文
異議駁回。
    理  由
一、按汽車停車時，於消防栓之前，不得停車，道路交通安全規
    則第一百十二條第一項第三款定有明文。又汽車駕駛人停車
    時，在消防栓之前停車者，處新臺幣（下同）六百元以上一
    千二百元以下罰鍰，道路交通管理處罰條例第五十六條第一
    項第三款亦有規定。
二、受處分人即異議人甲○○駕駛車牌號碼八八三－EY號營業一
    般小客車，於民國九十八年二月十四日下午五時五十分許，
    停放在臺北縣土城市○○路○段一三五號前之消防栓之前，
    為臺北縣政府警察局土城分局員警逕行拍照存證製單舉發，
    嗣受處分人於九十八年三月十三日應到案日期前之同年二月
    十四日提出申訴，經原處分機關函請舉發單位調查結果，仍
    認受處分人有上開違規行為，原處分機關乃於九十八年三月
    十三日依道路交通管理處罰條例第五十六條第一項第三款及
    違反道路交通管理事件統一裁罰基準表之規定，裁處受處分
    人九百元罰鍰。
三、異議人即受處分人甲○○於聲明異議狀中固對其所駕駛之上
    開車輛有於上述時地違規停放一事坦承不諱，惟就違規車輛
    拖吊作業程序予以異議，辯稱：伊車輛之右內側後輪無法上
    架即強行拖出，且地上亦未留拖吊處所、電話，作業未完成
    云云。經查，異議人駕駛車牌號碼八八三－EY號營業一般小
    客車，於上述時、地違規停放於消防栓前一事，有卷附採證
    照片四幀可稽，並為異議人所是認，異議人駕駛之上開車輛
    係違規停放於消防栓前一事應堪認定。又法院就交通聲明異
    議事件所得審酌者為原處分機關之裁罰事項，即異議人是否
    確有交通違規行為而應予裁罰之問題，至關於員警拖吊之行
    政程序合法與否，並非法院所得審究，應由異議人另依其他
    程序救濟之，不能資為異議人違規免責之事由（臺灣高等法
    院九十六年度交抗字第八三七號裁定意旨可參），是異議人
    違規之情既查屬實，員警因之對異議人製單舉發自屬依法有
    據，要不因拖吊作業程序是否合法而異其認定，且非本院所
    得審酌之事項範疇，異議人以前揭情詞置辯，無法據為免責
    之依據。本件事證明確，應依法論處。
四、從而，原處分機關審酌違規相關情節，依首揭規定，裁處異
    議人罰鍰，於法無何違誤不當之處。本件異議為無理由，應
    予駁回。
據上論斷，應依道路交通案件處理辦法第十九條，裁定如主文。
中    華    民    國    98    年    4     月    17    日
                        臺灣板橋地方法院交通法庭
                              法  官  王綽光
上列正本證明與原本無異。
如不服本裁定，應於裁定送達後五日內敘明抗告理由，向本院提
出抗告狀。
                              書記官  許清秋
中    華    民    國    98    年    4     月    20    日


司法院資訊處製作；財團法人民間司法改革基金會備份。
